臺灣高雄地方法院刑事判決　　　　　　　　　　　　九十三年度簡上字第七九八號
　　上　訴　人
　　即　被　告　甲○○
右上訴人因贓物案件，不服本院高雄簡易庭民國九十三年十月七日九十三年度簡字第
四八五０號第一審簡易判決（聲請簡易判決處刑書案號：臺灣高雄地方法院檢察署九
十三年度偵續字第一三三一０號）提起上訴，本院判決如左：
    主      文
上訴駁回。
    事      實
一、甲○○於民國（下同）九十三年一月二日下午三時許，在台中縣太平市○○○街
    五六號，明知年籍、姓名不詳綽號「阿賢」之年約四十歲男子向其兜售之歐洲人
    頭銅製藝品二個、古董車銅製藝品一個、美國軍人徽章二百五十枚、日本大花瓶
    二件、歐洲猴子銅製藝品十二個、日本花瓶銅製藝品三十個、銅器銅製藝品八個
    及玻璃瓶子二十件均係乙○○於九十二年十二月二十八日上午七時十分許，在高
    雄市三民區○○○路三六二號騎樓下，連同其所有之車號ＸＣ─八四七二號廂型
    車及車內放置之上開所列物品均遭人竊取，而前述物品均係失竊之贓物，竟仍以
    總價約新台幣（下同）二萬一千元之價格故買之。嗣經乙○○會同警方，於九十
    三年一月三日上午十時許，在台中市○區○○路五段與自由路口之跳蚤市場及台
    中市○區○○街四十六巷一之六號甲○○住處扣得前揭物品，因而查悉上情。
二、案經台中市警察局第二分局報請台灣台中地方法院檢察署呈請台灣高等法院檢察
    署核轉臺灣高雄地方法院檢察署檢察官偵查並聲請簡易判決處刑。
    理      由
一、訊據上訴人即被告甲○○固坦承於前揭時地購買上開物品不諱，惟矢口否認有故
    買贓物之故意，辯稱：伊不知該等物品為贓物云云。惟查，上揭犯罪事實除據被
    害人乙○○指訴綦詳外，並有贓物保管收據一紙（見臺灣臺中地方法院檢察署九
    十三年度偵字第一一一八號偵查卷第一四頁）及被害人前揭車輛遭竊之車輛竊盜
    、車牌失竊資料查詢報表─查詢車輛認可資料一份（見臺灣臺中地方法院檢察署
    九十三年度偵字第第一一一八號偵查卷第二六頁）在卷可稽，則上揭扣案之物品
    ，確為被害人乙○○所有且於上開時、地遭竊之贓物，已甚顯明。被害人於偵訊
    時指稱前揭扣得之物品價值約為四萬五千元左右（見臺灣臺中地方法院檢察署九
    十三年度偵字第一一一八號偵查卷第四七頁），而被告則供明其係以二萬一千元
    之遠低於上開總價之價格購得（見本院卷第三五頁），且未能提出任何合法來源
    之資料，是其得以賤價購得上開物品又無合法憑證，實難謂無贓物之認識；再者
    ，被告購得該等物品，僅知向其兜售該等物品之人係年約四十歲綽號「阿賢」之
    人，然於「阿賢」之人真實姓名、年籍，均屬未知，而由被告供陳「阿賢」居住
    之臺中縣太平市○○○街五六號，亦有公訴人提出該址之法務部戶役政連絡作業
    系統全戶
    並無年約四十歲左右之男子
    址處云云（見警卷第三頁），又屬不實；從而，被告以賤價向身分不明之人購得
    該等物品，且未能提出任何合法憑證，其主觀上對於所收購物品係屬贓物應有認
    識，故其所辯顯係卸責之詞，自不足採，事證明確，其犯行堪以認定。
二、核被告甲○○所為，係犯刑法第三百四十九條第二項之故買贓物罪。原審因而適
    用刑法第三百四十九條第二項、第四十一條第一項前段、罰金罰鍰提高標準條例
    第一條前段、第二條規定，並審酌被告貪慾圖利，竟向他人買受來路不明之贓物
    ，且犯罪後否認犯行，態度非佳等一切情狀，量處被告有期徒刑三月，並諭知易
    科罰金之折算標準，其認事用法，均無不合，量刑亦屬妥適，上訴人以前開不知
    係贓物之陳詞執以上訴，為無理由，應予駁回。
據上論斷，依刑事訴訟法第四百五十五條之一第三項、第三百六十八條，判決如主文
。
本案經檢察官丙○○到庭執行職務。
中      華      民      國    九十四    年      三      月      九      日
                              臺灣高雄地方法院刑事第三庭
                                  審判長法  官  黃建榮
                                        法  官  陳玉聰
                                        法  官  高思大
右正本證明與原本無異。
不得上訴。
                                        書記官  蔡語珊
中      華      民      國    九十四    年      三      月      九      日
附錄論罪條文：
中華民國刑法第三百四十九條第二項：
          搬運、寄藏、故買贓物或為牙保者，處五年以下有期徒刑、拘役或科或併
          科一千元以下罰金。
